【裁判字號】    99,訴,1200
【裁判日期】    990827
【裁判案由】    毒品危害防制條例
【裁判全文】
臺灣高雄地方法院刑事判決              99年度訴字第1200號
公  訴  人  臺灣高雄地方法院檢察署檢察官
被      告  乙○○
上列被告因違反毒品危害防制條例案件，經檢察官提起公訴（99
年度偵字第13027 號），被告於準備程序中就被訴事實均為有罪
之陳述，經告知簡式審判程序之旨，並聽取公訴人、被告之意見
後，本院合議庭裁定由受命法官獨任進行簡式審判程序，判決如
下：
    主  文
乙○○施用第一級毒品，累犯，處有期徒刑捌月。又施用第二級
毒品，累犯，處有期徒刑肆月。又持有第二級毒品，累犯，處有
期徒刑參月，扣案之甲基安非他命壹包（含包裝袋壹只，驗後淨
重零點零伍捌公克）沒收銷燬之。應執行有期徒刑壹年貳月，扣
案之甲基安非他命壹包（含包裝袋壹只，驗後淨重零點零伍捌公
克）沒收銷燬之。
    事  實
一、乙○○前於民國97年間，因施用毒品案件，經本院以97年度
    審毒聲字第448 號裁定送勒戒處所觀察、勒戒後，因無繼續
    施用傾向，於97年6 月30日出所。復於97年間，又因施用毒
    品案件，再經本院以98年度審簡字第599 號判決判處有期徒
    刑3 月確定，而於98年12月1 日易服社會勞動執行完畢。詎
    仍未戒除毒癮，明知海洛因及甲基安非他命為毒品危害防制
    條例第2 條第2 項第1 、2 款所定之第一、二級毒品，不得
    施用、持有，竟仍於前開觀察、勒戒執行完畢釋放後之5 年
    內，分別基於施用第一級毒品海洛因及第二級毒品甲基安非
    他命之犯意，於99年3 月17日下午某時許，在其位於高雄縣
    鳳山市○○街31巷1 之3 號住處內，以將甲基安非他命置於
    玻璃球內燒烤後吸聞煙霧之方式，施用第二級毒品甲基安非
    他命1 次，並於施用甲基安非他命完畢後，於同日某時許，
    又在其位於高雄縣鳳山市○○街31巷1 之3 號住處內，以將
    海洛因摻在香煙裡面施用之方式，施用第一級毒品海洛因1
    次。乙○○又另基於持有甲基安非他命之犯意，於同年月18
    日上午11時許，在高雄縣鳳山市○○路南台市場內，以新臺
    幣500 元之價格，向真實姓名年籍不詳、綽號「阿義」之成
    年男子，購得甲基安非他命1 包（驗前淨重0.063 公克、驗
    後淨重0.058 公克）而非法持有之，欲供己施用，嗣因乙○
    ○係毒品列管治安顧慮人口，經警於99年3 月18日14時45分
    許，在高雄縣鳳山市○○路9 號前盤查，並當場在扣得上開
    第二級毒品甲基安非他命1 小包，復經同意採集尿液檢體送
    驗後，結果呈甲基安非他命、嗎啡陽性反應，始查悉上情。
二、案經高雄市政府警察局三民第一分局移請臺灣高雄地方法院
    檢察署檢察官偵查起訴。
    理  由
一、本件被告乙○○所犯為死刑、無期徒刑、最輕本刑為3 年以
    上有期徒刑以外之罪，其於本院準備程序進行中，就被訴事
    實為有罪之陳述，經告知簡式審判程序之旨，並聽取當事人
    之意見後，經被告同意適用簡式審判程序，本院亦認無不得
    或不宜改依簡式審判程序進行之處，爰依刑事訴訟法第273
    條之1 第1 項、第284 條之1 規定，由本院合議庭裁定本件
    進行簡式審判程序，合先敘明。
二、上揭事實，業據被告於本院審理時坦承不諱（A4字卷第12頁
    ），且被告於99年3 月18日採集之尿液，經檢驗呈嗎啡、甲
    基安非他命陽性反應，另扣案白色晶體1 包經送驗，結果呈
    甲基安非他命之陽性反應等節，有高雄市政府警察局三民一
    分局三民派出所扣押筆錄、扣押物品目錄表、毒品案件尿液
    送驗編號與真實姓名對照表、高雄市立凱旋醫院濫用藥物尿
    液99年4 月8 日檢驗報告、高雄醫學大學附設中和紀念醫院
    檢驗報告、查獲毒品照片2 張等件附卷可稽（A1卷第19頁、
    A2第22頁、A3卷第15頁），足認被告自白於上開期間施用海
    洛因、甲基安非他命、持有甲基安非他命乙節，確與事實相
    符，堪認為真。
三、被告前因施用毒品案件，曾經本院以97年度審毒聲字第448
    號裁定准予送觀察、勒戒後，因無繼續施用毒品之傾向，於
    97年6 月30日釋放出所等情，有臺灣高等法院被告前案紀錄
    表可考。是被告於觀察勒戒執行完畢釋放後，5 年內再犯本
    次施用毒品犯行，自應依法論科。
四、海洛因、甲基安非他命各係毒品危害防制條例第2 條第2項
    第1 、2 款所定之第一、二級毒品，是核被告所為，各係犯
    毒品危害防制條例第10條第1 項之施用第一級毒品罪、及同
    條第2 項之施用第二級毒品罪、第11條第2 項持有第二級毒
    品罪。其施用第一級毒品海洛因與第二級毒品甲基安非他命
    前分別持有海洛因、甲基安非他命之低度行為，應為施用之
    高度行為所吸收，均不另論罪。又扣案之甲基安非他命1 包
    ，係被告甫於99年3 月18日購買，尚未施用即遭警查獲，業
    經被告於警詢、偵訊中陳述明確（A1卷第4 頁、A2卷第18頁
    ），是被告所犯之持有本件扣案第二級毒品，係所犯之施用
    毒品罪後另行起意，自不能為先前之施用毒品罪所吸收，公
    訴意旨所犯法條雖未記載，惟犯罪事實欄既已論及，本院自
    應依法審酌。又被告所犯施用第一級毒品、施用第二級毒品
    、持有第二級毒品3 罪間，犯意各別、行為互殊，應分論併
    罰。被告有如事實欄所載之前案科刑及執行紀錄，有卷附臺
    灣高等法院被告前案紀錄表可按，其受有期徒刑之執行完畢
    ，5 年以內故意再犯本件最重本刑有期徒刑以上之罪，均為
    累犯，均應依刑法第47條第1 項之規定加重其刑。爰審酌被
    告經觀察勒戒及刑之執行後，並未戒絕毒品，再次施用、持
    有毒品，顯見其自制力不足，無法擺脫毒品，故應藉由刑罰
    之執行，以收教化之功能，惟念施用毒品本質上係屬戕害自
    身健康之行為，尚未直接危害他人，反社會性之程度應屬較
    低等一切情狀，分別量處如主文所示之刑，並定其應執行之
    刑。扣案之甲基安非他命1 包，為違禁物，應依毒品危害防
    制條例第18條第1 項前段之規定，諭知沒收銷燬；另包裝毒
    品之袋子，因其上所殘留之毒品，難以析離，且無析離之實
    益與必要，應視同毒品，均一併沒收銷燬之；至送驗耗損部
    分之毒品因已滅失，爰不另宣告沒收銷燬，附此敘明。
據上論斷，應依刑事訴訟法第273條之1第1項、第299條第1項前
段，毒品危害防制條例第10條第1項、第2項、第11條第2項、第
18條第1項前段，刑法第11條、第47條第1項、第51條第5款，判
決如主文。
本案經檢察官甲○○到庭執行職務
中    華    民    國    99    年    8    月     27    日
                  刑事第一庭  法  官  王淑惠
以上正本證明與原本無異。
如不服本判決應於收受送達後10日內向本院提出上訴書狀，並應
敘述具體理由；如未敘述上訴理由者，應於上訴期間屆滿後20日
內向本院補提理由書（均須按他造當事人之人數附繕本）「切勿
逕送上級法院」。
中    華    民    國    99    年    8     月    27    日
                              書記官  黃旭淑
附錄法條
毒品危害防制條例第10條
施用第一級毒品者，處6月以上5年以下有期徒刑。
施用第二級毒品者，處3年以下有期徒刑。
毒品危害防制條例第11條
持有第二級毒品者，處2 年以下有期徒刑、拘役或新臺幣3 萬元
以下罰金。

司法院資訊處製作；財團法人民間司法改革基金會備份。
